---
title: "Automated OneDrive download"
output: html_document
---

```{r setup, include=FALSE}
knitr::opts_chunk$set(echo = TRUE)
```

## load packages and create paths

```{r}
rm(list = ls())
# devtools::install_github("ErickChacon/day2day")
#
library(googledrive)

path_proj <- day2day::git_path() # arroja la direccion del proyecto
path_data <- file.path(path_proj, "data")
path_raw <- file.path(path_data, "raw")
path_polygons <- file.path(path_raw, "geogpsperu")
path_scripts <- file.path(path_proj, "scripts")
path_10_extract <- file.path(path_scripts, "10-extract")

shp_dirs <- basename(list.dirs(path_polygons, recursive = FALSE))
path_hyo_zip <- file.path(path_polygons,shp_dirs[1], paste0("zip"))
path_chp_zip <- file.path(path_polygons,shp_dirs[2], paste0("zip"))

#shp_dirs <- grep("(CHUPACA|HUANCAYO)_JUNIN", shp_dirs, value = TRUE)
path_hyo <- file.path(path_polygons,shp_dirs[1])
path_chp <- file.path(path_polygons,shp_dirs[2])


```

## Processing download links - target (Huancayo, Chupaca)

El archivo del cual extraemos los links de descargar cuenta con 238 links de descarga, como el estudio se realiza para las provincias de Huancayo y Chupaca solo sera necesario conseguir sus respectivos links de descarga.
```{r}
files <- readLines(file.path(path_10_extract,"DEPARTAMENTOS_1.js"))
files <- sapply(files, function(x) substr(x, 1, 400), USE.NAMES = FALSE)
#files <- grep("^\\{ \"type\":", files, value = TRUE) # all provinces¸
file_1 <- grep("CHUPACA", files, value = TRUE)
file_2 <- grep("HUANCAYO", files, value = TRUE)
files <- rbind(file_1,file_2)

get_link <- function (x) {
    x <- gsub("^\\{ \"type\":.+\"LINK\": \"(https.+)\" \\}.+", "\\1", x)
    gsub("\\\\", "", x)
}

links <- sapply(files, get_link, USE.NAMES = FALSE)
```

## Downloading links Huancayo - Chupaca

```{r}
setwd(file.path(path_polygons)) #ruta de descarga
for (i in 1:length(links)) {
    drive_download(links[i],
                   overwrite = T)
    #Sys.sleep(sample(1:10, 1)) #Tiempo de descanso entre descargas, aleatorio
    #print(length(links) - i)  
}

unzip(path_hyo_zip, exdir = path_hyo, overwrite = TRUE)
unzip(path_chp_zip, exdir = path_hyo, overwrite = TRUE)
```

## Getting all links

Si se desea obtener todas las provincias del Perú deben ejecutar lo que sigue a continuación 
```{r}
# files <- readLines(file.path(path_10_extract,"DEPARTAMENTOS_1.js"))
# files <- sapply(files, function(x) substr(x, 1, 400), USE.NAMES = FALSE)
# files <- grep("^\\{ \"type\":", files, value = TRUE) # all provinces¸
# 
# get_link <- function (x) {
#     x <- gsub("^\\{ \"type\":.+\"LINK\": \"(https.+)\" \\}.+", "\\1", x)
#     gsub("\\\\", "", x)
# }
# 
# links <- sapply(files, get_link, USE.NAMES = FALSE)
```

## Download all links
se activa el un tiempo de descanso aleatorio entre descarga para evitar que nos cancelen el bucle
```{r}
# setwd(file.path(path_censo_spatial)) # ruta de descarga
# for (i in 1:length(links)) {
#     drive_download(links[i],
#                    overwrite = T)
#     Sys.sleep(sample(1:10, 1)) #Tiempo de descanso entre descargas, aleatorio
#     print(length(links) - i)  
# }
```





